臺灣臺中地方法院交通事件裁定　　　　　　　　　　九十三年度交聲字第三六號
　　　原處分機關　　交通部公路總局台中市監理站
　　　異議人即
　　　受處分人　　　甲○○
右列受處分人因違反道路交通管理處罰條例案件，對於交通部公路總局台中市監理站
九十三年四月二十八日所為之裁決（裁監稽違字第裁六一─Ｚ00000000號裁
決書），聲明異議，本院裁定如左：
    主  文
異議駁回。
    理  由
一、原處分機關略以：受處分人甲○○於民國九十三年三月八日二十二時四十四分許
    ，因其駕駛之車號ＦＷ─五九九號營業大客車，在國道一號公路北上二七三公里
    處，因行車限速一百公里，經雷射槍測得行速一一三公里，超速十三公里（測距
    一八○‧九公尺）之違規事實，為內政部警政署國道公路警察局第四警察隊員警
    依法當場舉發，受處分人於期限前提出申訴，經向原舉發機關查證違規屬實，該
    站遂於九十三年四月二十八日以裁監稽違字第裁六一─Ｚ00000000號裁
    決書，裁處受處分人違反道路交通管理處罰條例第三十三條第一項及第六十三條
    第一項第一款之規定，處罰鍰新台幣三千元整，並記違規點數一點，逾期則依違
    反道路交通管理事件統一裁罰標準表及裁決書處罰主文裁處，於法並無不合等語
    。
二、受處分人甲○○則以：警車無出示指揮棒攔車之動作，警員認為我車開在果菜車
    前方就追來攔車，經查看行車紀錄卡並無超速之行為，看不懂硬說紀錄器不準亂
    劃；質疑四隊配置之光、聲測速器是否定期送廠校正；如對行車紀錄器否認，建
    請將大客車之行車紀錄器全數拆除；本人有行車紀錄卡證明無超速，警員只以目
    視查看即追來攔車，其取締有誤，爰聲明異議云云。
三、按汽車行駛於高速公路或設站管制之道路，而不遵管制之規定者，處汽車駕駛人
    新台幣三千元以上六千元以下罰鍰；汽車駕駛人違反第三十三條之情形者，計違
    規點數一點；汽車行駛高速公路應依速限標誌指示。道路交通管理處罰條例第三
    十三條第一項、第六十三條第一項第一款及高速公路交通管制規則第五條第一項
    與違反道路交通管理事件統一裁罰標準表分別定有明文。經查：受處分人甲○○
    ，於上開時、地，因行駛高速公路超速十三公里之違規事實，為內政部警政署國
    道公路警察局第四警察隊員警當場舉發等情，有原舉發機關員警舉發之違反道路
    交通管理事件通知單一紙與裁決書一份在案可稽。雖受處分人以上開情詞置辯，
    惟經本院檢視卷附之資料得知：執勤員警於該時、地，以雷射槍測速器測獲（測
    距一八○‧九公尺）該車行速達一一三公里（限速一○○公里），超速十三公里
    違規，經開啟警示燈和出示指揮棒明顯攔車稽查，於索閱相關證件時，當場請其
    下車察看雷射槍測速器鎖定之超速數據及告知違規行為，依法掣填違規通知單舉
    發，違規行為屬實；公路警察局第四警察隊使用之雷射槍測速器係利用紅外線單
    點測速，不受其他車輛干擾，並目視察看車道中車輛動態，確定安全無虞後才予
    攔查，不會有誤判或誤攔情事；本案經執勤員警證稱攔車稽查時，受處分人曾出
    示該車行車紀錄卡聲稱未超速，經察看行車紀錄卡顯示，車速均維持一百一十公
    里左右，所陳未超速乙節，不足採信等情，此亦有原舉發機關九十三年四月八日
    之書函在卷可佐。況受處分人於九十三年六月十日接受本院訊問時亦自承認：「
    那天晚上十時四十分許，我車速控制在一百一十內，有馬錶為證；我車上有馬錶
    ，馬錶中間是一百十，時間是二十二時四十四分；我當時車速是一百十公里以內
    ，保持指針不會超過一百十；定點測速我沒有異議；我紀錄器也有定時校正；當
    時警察有指給我看雷達測速器是一百十三公里」等語。雖另辯稱車子輪胎有磨損
    ，應該實際車速較慢、紀錄器也有定時校正云云，然終未能舉出對其有利之任何
    事證供本院參酌，以實其說。再者，原舉發機關之執勤員警即證人陳正書於同日
    在本院接受訊問時亦結證稱：「行車速度紀錄器，指標在一百至一百二十之間，
    他有拿給我看，不是我看不懂，而是看不出來，是縮小的（圖表）」、「我們執
    勤分班制的，不會有精神狀態問題，異議人說他變換車道不會看到警車是當然的
    ，他車速和我們雷射槍測出的速度不一樣，測距在一八○點九公尺處，即測到異
    議人車子速度是一百十三公里，他叫乘客作證是不對的，我有將雷達測速器結果
    給他看，他則將他的行車紀錄器給我看，他們來時是有一前一後，測到水果車沒
    有超速後，我們才測後面他車子，雷射槍一次只能鎖定一部車，雷射測速器應沒
    有誤差，每半年我們都會校正」等語。證人陳正書係執勤警員，其立場客觀中立
    ，且其與受處分人素不相識，亦無宿怨，苟受處分人無該等超速行駛之違規情事
    ，舉發員警當無設詞攀誣之理，其所為之證言，應屬真實、可信。且衡情該雷達
    測速器，為一精密且半年皆校正之科技測速器，其正確性應高於未定期校正，且
    會受輪胎磨損影響行車速率快慢之行車紀錄器。該雷射槍與受處分人違規車輛之
    測距為一八○‧九公尺，並未超過人之肉眼及測速雷射槍測視之範圍，是舉發警
    員之測速結果應屬無誤，更為受處分人所承認。高速公路就大客車之行車速限既
    限定於時速一百公里，則任何大客車皆應依照該速限標誌指示行駛，以維護高速
    公路之交通秩序與安全，受處分人該車時速確為一一三公里，已明顯違規超速十
    三公里，依法自當接受裁罰，受處分人否認有違規之情，並不足採。是本件受處
    分人於上開時、地之違規超速行駛之事實，已堪認定。本院經查亦無任何證據足
    資證明執勤警員有捏造事實或違法取締之情事，則執勤警員本其加強道路交通管
    理、維護交通秩序、確保交通安全職責所為之當場舉發，自應受到合法、正確而
    真正之推定，受處分人空言指摘原舉發不當尚屬無據。從而，原處分機關據以援
    引上開規定，裁處罰鍰新台幣三千元整，並記違規點數一點，逾期則依裁決書處
    罰主文規定處罰，並無不當，本件異議為無理由，應予駁回。
四、據上論斷，應依道路安全管理處罰條例第八十七條、道路交通案件處理辦法第十
    九條，裁定如主文。
中      華      民      國    九十三    年      六      月     三十     日
                                        臺灣臺中地方法院交通法庭
                                            法  官    許  金  樹
右正本證明與原本無異。
如不服本裁定應於送達後五日內向本院提出抗告狀。
                                            書記官
中      華      民      國    九十三    年      七      月      二      日
